臺灣高等法院刑事判決　　　　　　　　96年度上訴字第4213號
上　訴　人
即　被　告　丁○○
　　　　　　　　　　現於台灣桃園監獄
指定辯護人　扶助律師廖于清律師
　　　　　　扶助律師黃青鋒律師
上列上訴人因違反毒品危害防制條例案件，不服臺灣士林地方法
院96年度訴字第313號，中華民國96年8月24日第一審判決（起訴
案號：臺灣士林地方法院檢察署95年度偵字第15087號），提起
上訴，本院判決如下：
    主  文
上訴駁回。
    事  實
一、丁○○明知安非他命係屬毒品危害防制條例所規定之第二級
    毒品，依法不得販賣。竟意圖營利，基於販賣第二級毒品安
    非他命之犯意，於民國95年10月25日8時59分34秒，在臺北
    市大同區○○○路153號「華大旅館」7樓其所投宿之房間內
    ，經甲○○以門號為0000000000號行動電話撥打丁○○所有
    之內含非其所有之門號為0000000000號SIM卡之PANASONIC行
    動電話與之聯絡，約定以一公克新臺幣（下同）3000元之價
    格將其以二公克4000元之代價所購入之第二級毒品安非他命
    販售予甲○○，藉此賺取差價牟利，旋於同日10時2分31秒
    後之某時許，甲○○攜帶約定之價款，前往丁○○之上開房
    間內，以3000元之價格向其購得安非他命1包（毛重1.28公
    克，驗餘淨重0.96公克）後即離去，經警據報自丁○○上開
    投宿處樓下尾隨甲○○，迄至同日22時50分許，在臺北市○
    ○○路與市○○道口，為警盤查而查獲甲○○，並自其身上
    扣得上開安非他命1包，迨於95年11月（起訴書誤載為10月
    ）28日23時許，在臺北市大同區○○○路231號7樓之4（起
    訴書誤載為上開投宿處），經警持搜索票前往上址執行搜索
    ，為警當場查獲，並扣得丁○○所有供販賣第二級毒品安非
    他命所用之電子磅秤1個、前開PANASONIC行動電話1具及非
    供販賣第二級毒品安非他命所用之研磨機1臺，始悉上情。
二、案經臺北市政府警察局移送臺灣士林地方法院檢察署檢察官
    偵查起訴。
    理  由
一、證據能力：後述之各項審判外證據，被告及辯護人、檢察官
    均表示無意見而不爭執，且本院審酌該等言詞陳述及書面陳
    述作成時之情況，並無不明顯違法，而不宜作為證據之情事
    ，依刑事訴訟法第159條之5之規定，自得作為證據，合先敘
    明。
二、訊據被告丁○○固不否認曾於前揭時地接獲證人甲○○所撥
    打之電話及為警查獲持有如事實欄所載之物品等事實，惟否
    認有何販賣第二級毒品安非他命之犯行，辯稱：上開毒品係
    由真實年籍不詳之戊○○○○○之成年男子售予甲○○云云
    。經查：
（一）有關甲○○民國95年10月25日8時59分34秒，以門號00000
      00000號行動電話撥打丁○○所有門號為0000000000號行
      動電話，談論購買第二級毒品安非他命。同日22時2分31
      秒後之某時許，甲○○，前往丁○○於台北市大同區○○
      ○路153號「華大旅館」7樓住宿處，警方據報自丁○○上
      開投宿處樓下尾隨甲○○，迄至同日22時50分許，在臺北
      市○○○路與市○○道口，為警盤查而查獲甲○○，並自
      其身上扣得上開安非他命1包等情，業據證人甲○○於警
      詢、原審証述明確（偵卷第29頁，原審卷第107-109頁）
      ；再有關證人甲○○於95年10月25日8時59分34秒、21時
      34分21秒、21時52分41秒及22時02分31秒以門號為000000
      0000號行動電話撥打被告丁○○所使用之門號0000000000
      號行動電話，通話內容如附件所示等情，為被告所是認（
      偵卷第19頁），核與證人甲○○於原審證述相符（原審卷
      第108頁），並有臺灣板橋地方法院檢察署95年10月12日
      板檢榮物聲監（續）字第001333號通訊監察書暨通訊監察
      譯文附卷可稽（聲搜卷第5-11頁），此部分事實堪予認定
      。
（二）有關證人甲○○於95年10月25日22時50分許，在臺北市○
      ○○路與市○○道口，為警查獲持有第二級毒品安非他命
      1包（毛重1.28公克，驗餘淨重0.96公克）乙情，業經證
      人甲○○證述在卷（偵卷第29頁，原審卷第108-109頁）
      ，核與證人即查獲員警洪晨鐘於偵查中證述相符（偵卷第
      107頁），且上開安非他命確係第二級毒品無訛，有臺北
      市政府警察局96年1月17日北市鑑毒字第826號鑑驗通知書
      在卷可稽（偵卷第72-73頁），此部分事實，亦堪認定。
（三）有關證人甲○○於上開電話聯繫後，曾至被告上開住宿處
      ，而後離開為警跟蹤逮捕等情，觀諸證人洪晨鐘於偵訊
      證稱：因機房告知，吸毒者說車子沒油了，我們在樓下持
      續等待，後來看到甲○○從巷子走出來，然後直接進入華
      大旅社搭乘電梯上樓，之後看到他下樓，拿著空寶特瓶，
      我們當時本不認識甲○○其人，但見此場景研判就是他向
      丁○○購毒，我們即尾隨跟監甲○○，並且看到甲○○上
      了計程車，到民權東路加油站買一瓶汽油，原車繼續往環
      河南路市○○道口前進，在該處交叉口下車，該處就在堤
      防外，之後看到他去幫汽車加油時，就前往盤查並查獲其
      持有毒品等語（偵卷第107-108頁），及證人甲○○於
      原審亦證稱：為警查獲之際正以瓶裝汽油為其所騎乘之機
      車加油等語（原審卷第109頁），相互參照上開證言，足
      認：證人甲○○於為警查獲前，確曾前往被告丁○○位於
      華大旅館之上開投宿處所無訛。
（四）證人甲○○雖於原審證稱：未曾於上開時間前往華大旅等
      語（原審卷第110頁），然如前所述，證人洪晨鐘當天親
      見證人甲○○出入該旅社，參酌被告於偵訊稱：當天張某
      （按即甲○○）是來找我，要我幫他買安非他命，是我約
      我朋友出來，向我朋友購買，我們三人均在場等語（偵卷
      第53頁），並且觀諸附件譯文所載對話內容，足認證人甲
      ○○確曾騎乘機車前往圓環某處七樓與被告見面，並於到
      達後聯繫被告以確認其所在樓層等情，是證人甲○○上開
      說辭，即不能採信，至於被告於原審稱：當天我與「阿達
      」在旅館內，甲○○有打電話來，問我價錢，我問「阿達
      」，「阿達」說二克四千，我跟甲○○說一克三千元，甲
      ○○後來給「阿達」二千元等語（原審卷第83頁），或稱
      ：當天是我朋友下去與甲○○碰面等語（原審卷第111頁
      ），或稱：當天張啟天有無到旅社跟我買安非他命，我不
      太確定，因為我沒跟他碰面，他被查獲之毒品，是否「阿
      達」賣給他的，我也不確定等語（原審卷第114-115頁）
      ，於本院稱：是我朋友下去，但有無碰面我不知道等語（
      本院卷第39頁反面），說辭不一，且無證據可佐，並與上
      開證據不符，不能採信。
（五）被告辯稱：上開對話係甲○○詢問第二級毒品安非他命之
      價格云云，證人甲○○亦附和之（原審卷第111頁），然
      觀諸附件譯文，並無任何提及第二級毒品安非他命價格之
      對話，是此部分所辯，即不可採。
（六）被告辯稱：當日係其友人「阿達」交付安非他命予證人甲
      ○○，伊與甲○○合買云云，惟依上開譯文之內容，渠等
      之對話均未敘及戊○○○○○之人，且未曾提及任何合購
      毒品之情事，是被告所辯，顯不足採信
（七）觀諸附件譯文之對話內容及對話時間，足認：證人甲○○
      係先告知被告丁○○所需安非他命數量，復於相隔數小時
      後與之聯絡並會面，此由證人甲○○於原審證稱：我在問
      他【即被告丁○○】的時候，我還沒有買安非他命。當天
      騎機車要去買安非他命等語（原審卷第107頁，第109頁）
      足認：見證人甲○○於為警查獲之際所持有之第二級毒品
      安非他命，應係於當日查獲前至被告丁○○上開投宿處所
      購得。
（八）證人甲○○雖否認向被告購買毒品，惟亦結證稱：被告說
      安非他命1公克3000元等語（原審卷第107頁），參以被告
      於原審稱：以每2公克4000元之價格向「阿達」購得第二
      級毒品安非他命等語（原審卷第114頁），顯有價差，亦
      足認被告出售上開毒品從中賺取差價牟利。至於被告於警
      詢稱：5000元向阿文、老鼠買二公克安非他命，買來施用
      等語（偵卷第16頁），有關買入價格，似有不同，然其於
      原審已更正如上，爰認其於原審所陳為可採。再者，毒品
      ，本無一定之公定價格，是其各次買賣之價格，當亦各有
      差異，而或隨供需雙方之資力、關係之深淺、需求之數量
      、貨源之充裕與否、販賣者對於資金之需求程度，以及政
      府查緝之態度，進而為各種不同之風險評估，而為機動性
      之調整，是其價格標準，自非一成不變，且販賣者從各種
      「價差」或「量差」或「純度」謀取利潤方式，亦有差異
      ，然其所圖利益之非法販賣行為目的，則屬相同，並無二
      致。且一般民眾普遍認知之毒品非法交易，向為政府查禁
      森嚴且重罰不寬貸，衡諸常情，倘非有利可圖，絕無平白
      甘冒被重罰風險之理，從而，被告上開買賣價差，符合常
      情，堪與採信。
（九）辯護人辯稱：被告於警詢供出上手，即丙○○、乙○○，
      請依法減刑等語，按毒品危害防制條例第17條規定：「犯
      同條例第4條第2項之罪，供出毒品來源因而破獲者，得減
      輕其刑。」，其立法意旨本在鼓勵具體供出其上游販毒者
      ，俾資追查該毒梟前手及其上游毒品，以杜絕毒品之蔓延
      與氾濫為目的，倘未因其自白進而查獲毒梟前手或其上游
      毒品者，自無該條規定之適用（最高法院92年度臺上字第
      2897號判決意旨參照），被告於警詢中雖曾供出施用毒品
      之來源為丙○○、乙○○，然依其二人之前科資料表所示
      ，是有施用毒品罪嫌偵查中，但無販賣毒品罪等情，有本
      院被告前案紀錄表在卷可參（本院卷第48-55，58-60頁）
      ，是辯護人此部分所辯，即乏證據證明，尚不可採。
綜上，被告所辯，不足採信，事證明確，被告之犯行洵堪認定。
三、按甲基安非他命屬毒品危害防制條例第2條第2項第2款所規
    定之第二級毒品，不得非法持有及販賣之。又販賣毒品罪，
    係行為人明知其為毒品，意圖販賣營利，而將毒品購入或賣
    出，有一於此，不必二者兼備，其犯罪即屬完成，因此，所
    謂販賣毒品者，並不以販入之後，復行賣出為必要條件，只
    要以營利為目的，將毒品購入或賣出，有一於此，其犯罪就
    已經完成，故不論販入或賣出之行為，皆屬販賣行為之一部
    分（最高法院88年度臺上字第2398號、90年度臺上字第1204
    號及91年度臺上字第1143號判決意旨可資參照）。故核被告
    所為，係犯毒品危害防制條例第4條第2項之販賣第二級毒品
    罪。又其販賣第二級毒品安非他命前後持有第二級毒品安非
    他命之低度行為，應為販賣之高度行為所吸收，均不另論罪
    。
四、原審以罪證明確，適用刑事訴訟法第299條第1項前段，毒品
    危害防制條例第4條第2項、第18條第1項前段、第19條第1項
    ，並審酌被告非法販賣第二級毒品安非他命，助長社會不良
    風氣，戕害國民身心健康，犯後猶狡詞卸責，然所販售之數
    量非鉅，且所得僅為3000元，及其犯罪之動機、目的、手段
    、被告之品行、智識程度，暨原審檢察官求刑十二年尚嫌太
    重等一切情狀，量處有期徒刑八年，並說明扣案之第二級毒
    品安非他命1包（驗餘淨重0.96公克），應依毒品害防制條
    例第18條第1項前段之規定諭知沒收銷燬之；扣案之前開第
    二級毒品安非他命之外包裝1只，係用於包裹毒品，防其裸
    露、潮濕，便於攜帶使用，另扣案之電子磅秤1個及PANASON
    IC行動電話1具，分別係供秤重分裝毒品及聯絡交易對象之
    用，均屬販賣第二級毒品安非他命所用之物，且為被告所有
    ，業經其供明在卷，應依毒品危害防制條例第19條第1項之
    規定宣告沒收之；而未扣案之販賣第二級毒品安非他命所得
    財物3000元，應依毒品危害防制條例第19條第1項規定宣告
    沒收之，如全部或一部不能沒收時，以其財產抵償之。至扣
    案之門號為0000000000號SIM卡，雖係被告持以聯絡交易對
    象所用之物，然依卷附之通聯調閱查詢單所載，其登記名義
    人為杜佑融，尚難認係被告所有，自不得為沒收之諭知；而
    扣案之研磨機1臺，雖係被告丁○○所有之物，然該物品既
    非違禁物，且無其他積極證據足認為被告犯上開販賣第二級
    毒品罪所用或所得之物，爰均不另為沒收之諭知。認事用法
    ，均無違誤，被告上訴，空言否認犯行，為無理由，應予駁
    回。
據上論斷，應依刑事訴訟法第368條，判決如主文。
本案經檢察官姜貴昌到庭執行職務。
中　　華　　民　　國　　96　　年　　12　　月　　7 　　日
 　　      　　　 刑事第十八庭審判長法　官　溫耀源
                                    法　官　陳健順
                                    法　官　周政達
以上正本證明與原本無異。
如不服本判決，應於收受送達後十日內向本院提出上訴書狀，其
未敘述上訴之理由者並得於提起上訴後十日內向本院補提理由書
（均須按他造當事人之人數附繕本）。
                                    書記官  莊昭樹
中　　華　　民　　國　　96　　年　　12　　月　　7 　　日
附錄：本案論罪科刑法條全文
毒品危害防制條例第4條第2項
製造、運輸、販賣第二級毒品者，處無期徒刑或7年以上有期徒
刑，得併科新臺幣7百萬元以下罰金。
附件：
(一)95年10月25日8 時59分34秒
B（證人甲○○）：喂，阿弟仔，你在哪？
A（被告丁○○）：安哪？
B（證人甲○○）：硬的要拿一個。
A（被告丁○○）：圓環。
B（證人甲○○）：你在圓環喔。
A（被告丁○○）：ㄟ啊
B（證人甲○○）：會清楚的啦
A（被告丁○○）：我知道
B（證人甲○○）：不會為難你，你同樣在圓環喔？
A（被告丁○○）：對啊
B（證人甲○○）：好啦，好
A（被告丁○○）：你同樣要一個嗎
B（證人甲○○）：嗯
A（被告丁○○）：好啦，好
(二)95年10月25日21時34分21秒
B（證人甲○○）：我現在過去喔
A（被告丁○○）：怎樣啦
B（證人甲○○）：喂，我現在過去
A（被告丁○○）：好啦
(三)95年10月25日21時52分41秒
B（證人甲○○）：喂，阿弟仔喔
A（被告丁○○）：怎樣啦
B（證人甲○○）：你娘我騎到半路沒油，不知道沒油沒加，現
                 在在堤防這裡
A（被告丁○○）：你到了再打給我
B（證人甲○○）：好啦，好
(四)95年10月25日22時02分31秒
A（被告丁○○）：喂
B（證人甲○○）：喂，到了，你同樣在九嗎？
A（被告丁○○）：什麼九？
B（證人甲○○）：同樣在九樓嗎？
A（被告丁○○）：不是，在七樓
B（證人甲○○）：七樓，好，幾號？
A（被告丁○○）：
